【裁判字號】    95,中交簡上,462
【裁判日期】    950922
【裁判案由】    公共危險
【裁判全文】
臺灣臺中地方法院刑事判決         95年度中交簡上字第462號
上  訴  人  臺灣臺中地方法院檢察署檢察官
被      告  甲○○
上列上訴人因被告公共危險案件，不服臺灣臺中地方法院臺中簡
易庭九十五年度中交簡字第九五八號中華民國九十五年六月十二
日第一審簡易判決（聲請簡易判決處刑案號：臺灣臺中地方法院
檢察署九十五年度偵字第一二五○號），提起上訴，本院管轄第
二審之合議庭判決如下：
    主          文
上訴駁回。
    犯罪事實及理由
一、本案經本院合議庭審理結果，認第一審簡易判決認事用法及
    量刑均無不當，應予維持，並引用第一審判決書記載之事實
    、證據及理由（如附件）。
二、檢察官上訴意旨略以：被告甲○○酒後駕車，經測得呼氣中
    含酒精濃度為每公升○‧九五毫克，濃度甚高，行車已有高
    度危險性，且嚴重危及路人之人身安全，原審判處拘役四十
    日，尚難達到警惕被告之效果等語。
三、按刑罰之量定，固屬法院自由裁量之職權行使，但仍應審酌
    刑法第五十七條所列各款事由及一切情狀，為酌量輕重之標
    準，並非漫無限制；在同一犯罪事實與情節，如別無其他加
    重或減輕之原因，下級審法院量定之刑，亦無過重或失輕之
    不當情形，則上級審法院對下級審法院之職權行使，原則上
    應予尊重，此有最高法院八十五年度台上字第二四四六號裁
    判意旨可資參酌。本件被告甲○○所犯刑法第一百八十五條
    之三服用酒類不能安全駕駛動力交通工具而駕駛之公共危險
    罪，其法定刑為「一年以下有期徒刑、拘役或三萬元以下罰
    金」，原審量刑並未逾越法定刑範圍，況本件被告所駕駛之
    動力交通工具僅為輕型機車，因操控力欠佳而擦撞併行車輛
    ，肇事情節尚非嚴重，且被告並無前科、素行良好，原審基
    此綜合考量而科處被告拘役四十日，並諭知易科罰金之折算
    標準，難謂有何違法失當之處。此外，又查無其他足資加重
    所科刑度之事由，是原審量刑尚無違誤。
四、從而，原審依據刑事訴訟法第四百四十九條第一項、第四百
    五十四條第二項，刑法第一百八十五條之三、修正前刑法第
    四十一條第一項前段，修正前罰金罰鍰提高標準條例第二條
    等規定，對被告甲○○處拘役四十日，其認事用法均無不當
    ，量刑亦稱妥適。檢察官上訴爭執本件量刑過輕，其上訴尚
    非有據，應予駁回。又被告行為後，罰金罰鍰提高標準條例
    第二條業已刪除，而刑法第四十一條第一項之規定，已於九
    十四年一月七日修正，將易科罰金之折算標準，由「得以一
    元以上三元以下」折算一日，提高為「以新臺幣一千元、二
    千元、三千元折算一日」，並於九十九年七月一日起施行，
    經比較新舊法結果，以被告行為時之舊法有利於被告，是依
    刑法第二條第一項前段之規定，應適用被告行為時之舊法即
    修正前刑法第四十一條第一項前段、修正前罰金罰鍰提高標
    準條例第二條之規定，諭知易科罰金之折算標準。又修正後
    刑法之規定係以適用行為時法為原則，因此原判決雖未及比
    較適用，然上訴本院合議庭後，經比較新舊法，行為後之法
    律並非較有利於行為人，仍應適用行為時法，則原判決適用
    行為時法即無不當，故縱其未及為新舊法之比較適用，然既
    於判決結果不生影響，自無撤銷改判之必要。
據上論斷，應依刑事訴訟法第四百五十五條之一第一項、第三項
、第三百七十三條、第三百六十八條，判決如主文。
本案經檢察官劉邦繡到庭執行職務。
中    華    民    國    95    年    9     月    22    日
                刑事第十二庭  審判長法  官  莊深淵
                                    法  官  林源森
                                    法  官  蔡建興
上正本證明與原本無異。
本件不得上訴。
                                    書記官  黃英寬
中    華    民    國    95    年    9     月    22    日


司法院資訊處製作；財團法人民間司法改革基金會備份。
